【裁判字號】    89,台上,4110
【裁判日期】    890713
【裁判案由】    誣告
【裁判全文】
最高法院刑事判決                              八十九年度台上字第四一一○號
    上  訴  人  甲○○
右上訴人因誣告案件，不服台灣高等法院台南分院中華民國八十九年五月三日第二審
判決（八十八年度上訴字第一五六八號，起訴案號：台灣嘉義地方法院檢察署八十七
年度偵字第七五○五號），提起上訴，本院判決如左：
    主  文
上訴駁回。
    理  由
按刑事訴訟法第三百七十七條規定，上訴於第三審法院，非以判決違背法令為理由，
不得為之。是提起第三審上訴，應以原判決違背法令為理由，係屬法定要件。如果上
訴理由狀並未依據卷內訴訟資料，具體指摘原判決不適用何種法則或如何適用不當，
或所指摘原判決違法情事，顯與法律規定得為第三審上訴理由之違法情形，不相適合
時，均應認其上訴為違背法律上之程式，予以駁回。本件原判決綜合調查證據之結果
，認上訴人甲○○連續犯有刑法第一百六十九條第一項意圖他人受刑事處分，向該管
公務員誣告罪（為累犯）之事實，因認第一審判決就此部分論上訴人以上開罪名，並
依刑法第四十七條累犯之規定加重其刑後，量處有期徒刑肆月，為無不合，予以維持
，駁回上訴人在第二審之上訴，已詳認定犯罪事實之依據及憑以認定之理由，並對
上訴人否認犯罪之辯詞，如何不足採信，均已依據卷內資料予以指駁及說明，從形式
上觀察，原判決並無違背法令情形。上訴意旨謂：告訴人何金印以車輛擋住出入口，
致上訴人認知何金印拿錢卻又堵住去處，不讓上訴人通行，上訴人誤以為何金印犯詐
欺罪，乃提出告訴，雖該詐欺案經檢察官認屬民事糾紛，而為不起訴處分，然上訴人
並無虛構事實，要無誣告之故意。又何金印在其所有地上，停放一部大貨車，因未懸
掛車牌，上訴人懷疑可能是贓車，始向警方檢舉，雖事後經證明並非贓車，但上訴人
仍無誣告之故意，原判決就此部分竟維持第一審論處上訴人罪刑之判決，顯有未洽等
語，係就原判決已詳為論斷與說明之事項，再為事實上之爭執，殊非適法之第三審上
訴理由。又上訴人為通行案外人何石川所有地，並未給付何金印新台幣一萬元，另上
訴人確於民國八十七年十二月二十二日上午，親至嘉義縣警察局竹崎分局梅山派出所
告發何金印故買一部未懸掛車牌之大貨車，上訴人先後均有誣告故意，原判決理由一
(一)(二)已分別詳述其調查審認之結果，難謂有調查未盡及理由不備之違法。此外，上訴
人徒憑己意，對原審職權之適法行使及原判決理由已詳為論斷之事項，任意爭辯，顯
與法定上訴第三審之形式要件不符，其上訴違背法律上之程式，應予駁回。至上訴人
另犯未指定犯人誣告部分，因不得上訴已確定，附為明。
據上論結，應依刑事訴訟法第三百九十五條前段，判決如主文。
中      華      民      國    八十九    年      七      月     十三     日
                              最高法院刑事第七庭
                                  審判長法官  謝  家  鶴
                                        法官  洪  文  章
                                        法官  花  滿  堂
                                        法官  陳  世  淙
                                        法官  洪  佳  濱
      右正本證明與原本無異
                                              書  記  官
中      華      民      國    八十九    年      七      月    二十七    日


司法院資訊處製作；財團法人民間司法改革基金會備份。
